# 企业合并过程中的延税款的税率问题

提问人：banqi 时间：2010-10-26 16:59:38
A公司收购B公司100%股权，由于B公司需要以公允价值反映在合并报表，因此，在合并时需要考虑存货，固定资产的增减值额，同时需要确认一块递延所得税。
我的问题是，如果A公司和B公司的税率不一致时，应该使用谁的税率。
我的理解： 我认为应该适用于购买方/收购方的的税率。 IAS12, CAS18-所得税会计 都是基于资产负债表观来看待和处理递延所得税的。在企业合并的过程中，被收购公司将以公允价值反映在合并报表中，被收购公司的帐面价值和公允价值的增减值也是体现在合并报表中的。而被收购公司的单体报表不会体现任何评估的增减值，因此被收购公司单体也不存在暂时性差异。 站在购买方单体报表的角度，这部分增减值其实是体现在购买方的长期投资中，在合并报表时才会反映在各项可辨认资产中。因此，这部分评估增减值产生的暂时性差异，是产生于购买方 税务资产/负债 与 会计资产/负债 的差异产生的。因此，我认为应当适用于购买方的税率。
请教一下，大家的意见，谢谢！

回答人：chenyiwei
个人倾向于：在非同一控制下的控股合并中，购买方在确认购买日所取得的被购买方各项可辨认资产、负债相关的递延所得税资产或负债时，应使用被购买方（作为一个独立纳税人）的适用税率。 例如，由于固定资产的购买日公允价值高于其计税基础（在被购买方的原账面价值）所导致的应纳税暂时性差异对递延所得税负债的影响，由于购买日后相关资产仍然在被购买方使用，因而是通过未来被购买方在进行纳税申报时不允许扣除这部分增值所对应的折旧的方式所体现出来的，因而暂时性差异转回时对所得税的影响应当以被购买方的适用税率来衡量。